# 急： TOT项目会计核算问题

提问人：wx_5d087c6e0152 时间：2021-05-05 12:33:05
求助陈版主：
基本信息：项目采用TOT模式，项目公司成立后，政府方（存量资产在政府出资代表账面，资产所有权归政府方出资代表）将项目存量资产的经营权和收益权（设定 220000 万元）转让给项目公司，项目公司对项目进行运营和维护，在项目合作期限内（ 25 年）收回投资成本，获取合理的投资收益，合作期满后项目资产及相关权利无偿移交给政府方。
投资回报机制：准经营性项目，采用可行性缺口补助的回报机制，项目公司的投资和运营回报来源主要为厂房出租收入、设备租赁收入、停车场收入等使用者付费，因上述使用者付费收入不足以弥补项目公司的投资收回、运营成本和维护费用（年维护费用按照不高于 1000 万元进行招标，最终由社会资本方投标确定的金额为准），由区财政提供可行性缺口补助资金。
年可行性缺口补助金额按照不高于 10000 万元（按照全投资内部收益率6.5%计算得出）进行招标，最终由社会资本方投标确定的金额为准。
经测算：项目公司运营期内总收入（含税） 580000 万元，其中使用者付费收入 280000 万元，项目经营向收入占项目公司运营期内总收入比例48%。
求助：根据会计准则解释 14 号，如何判断项目公司作为金融资产或无形资产处理？运营期具体会计处理（比如可行性缺口补助的账务处理）？
作为政府出资代表方如何进行账务处理（是否适用政府会计准则第 10 号）？

回答人：chenyiwei
由于存在可行性缺口补助（在限额内的兜底补偿条款），故该项PPP项目至少有部分是金融资产。应将政府方承诺的每年保底收入金额按照适当的利率（如此处的IRR6.5%）进行折现，将折现值与【建造对价的公允价值和从政府方接收的原有设施的公允价值之和】相比较。前者大于后者的，以后者为限确认金融资产，无无形资产；前者小于后者的，以前者为限确认金融资产，差额为无形资产。
具体会计处理可参考IFRIC 12举例中的相应会计处理模式对应案例。